【裁判字號】    89,上易,2727
【裁判日期】    891013
【裁判案由】    恐嚇等
【裁判全文】
臺灣高等法院臺中分院刑事判決                  八十九年度上易字第二七二七號
    上  訴  人
    即自訴  人  甲○○
    被      告  丙○○
                丁○○
                乙○○
                戊○○○
右上訴人因被告等恐嚇等案件，不服臺灣臺中地方法院中華民國八十九年十月十三日
第一審判決（民國八十九年度自字第五七三號），提起上訴，本院判決如左：
    主  文
上訴駁回。
    理  由
一、本案經本院審理結果，認第一審判決認被告丙○○、丁○○、戊○○○、乙○○
    等被訴恐嚇等之事實不能證明而諭知被告等均無罪，並無不當，應予維持，並引
    用第一審判決書記載之證據及理由（如附件）。
二、上訴人即自訴人（以下簡稱自訴人）甲○○在本院雖提出照片以證明被告丁○○
    確有於其住處叫囂云云，然此尚不能執為被告等確有恐嚇等情事，此外，自訴人
    並未提出其他不利於被告等之證據，其上訴意旨徒以原審法院為被告等均無罪之
    判決，尚有未合等語憑以指摘原判決不當，為無理由，應予駁回。
三、據上論斷，應依刑事訴訟法第三百七十三條、第三百六十八條判決如主文。
中      華      民      國    九  十      年     一       月    十八    日
                              臺灣高等法院臺中分院刑事第十庭
            審判長法  官  林  照  明
                                          法  官  蕭  廣  政
                                          法  官  李  寶  堂
右正本證明與原本無異。
不得上訴。
                                          書記官  許  哲  禎
中      華      民      國    九  十      年     一       月    十九    日
                                                                        Ｋ
附件：
臺灣臺中地方法院刑事判決                        八十九年度自字第五七三號
    自  訴  人  甲○○    女  三十一歲（民國○○○年○月○日生）
                          住台中市○○區○○路一段四一巷一三一號
                          現住台中市○○區○○街七五巷十一號十二樓之二
                          身分證統一編號：Ｚ000000000號
                        （送達代收人：姜漢華
                          住台中市○○路四一巷六九六號二０樓之一）
    被      告  丙○○    女  二十一歲（民國○○○年○月○日生）
                          住台中市○○區○○路一段四一巷一三三號
              身分證統一編號：Ｂ00000000號
                丁○○    男  六十一歲（民國○○○年○月○○○日生）
                          住台中市○○區○○路一段四一巷一三三號
                          身分證統一編號：Ｂ一一三六三六二號
                戊○○○  女  五十六歲（民國○○○年○月○○日生）
                          住台中市○○區○○路一段四一巷一三三號
                          身分證統一編號：Ｚ000000000號
                乙○○    男  二十九歲（民國○○年○月○○日生）
                          住桃園縣桃園市○○路一九０巷七一號
                          現住台中市○○路一０八巷二八弄十號十六樓
                          身分證統一編號：Ｈ0000000四號
右列被告因傷害案件，經自訴人提起自訴，本院判決如左：
    主    文
丙○○、丁○○、戊○○○、乙○○，均無罪。
    理    由
一、自訴意旨略以：（一）被告丙○○、丁○○、戊○○○及乙○○等四人，共同於
    民國八十九年六月二十九日下午三時許，在自訴人位於台中市○○區○○路一段
    四一巷一三一號住處前大聲叫囂，且辱罵三字經，被告丁○○復持木棍往自訴人
    住宅鐵捲門內亂戳，擾亂自訴人之安寧等情。（二）另被告乙○○並於同日下午
    四時許，在上開同一住處，向自訴人與自訴人之父母陳稱：「你們出門要小心一
    點，不然全家如何死的都不知道。」等語，而以將加害自訴人與自訴人家人身體
    及生命之事，恐嚇自訴人及自訴人家人致生危害於安全。因認被告丙○○、丁○○、戊○○○及乙○○共同涉犯刑法公然侮辱罪嫌；被告乙○○另涉有刑法第三
    百零五條之恐嚇危害安全罪嫌云云。
二、按犯罪事實應依證據認定之，無證據不得推定其犯罪事實；又行為之處罰，以行
    為時之法律有明文規定者，為限；不能證明被告犯罪或其行為不罰者，應諭知無
    罪之判決；刑法第一條及刑事訴訟法第一百五十四條、第三百零一條第一項分別
    定有明文。又被告否認犯罪事實所持之辯解，縱屬不能成立，仍非有積極證據足
    以證明其犯罪行為，不能遽為有罪之認定，刑事訴訟法第一百五十四條、最高法
    院三十年上字一八三一號判例參照。復按刑事訴訟法上所謂認定犯罪事實之證據
    ，係指足以認定被告確有犯罪行為之積極證據而言，該項證據自須適合於被告犯
    罪事實之認定，始得採為斷罪資料；且犯罪事實之認定，應憑真實之證據，倘證
    據是否真實尚欠明顯，自難以擬制推測之方法，為其判斷之基礎；另證據之證明
    力，固屬於法院判斷之自由，惟證據本身如有瑕疵，則在瑕疵未能究明以前，遽
    採為有罪之根據，即難謂適法；又按恐嚇他人，係指使人生畏怖之心為目的，而
    通知將加惡害之旨於被害人而言，最高法院二十九年上字第三一○五號、五十三
    年台上字第六五六號、三十二年上字第九七一號及五十二年台上字第七五一號分
    別著有判例可資參照。又因按上開恐嚇危害安全罪並未處罰未遂，行為人之恐嚇
    行為一旦完成，而能使被害人心生畏懼，則不待恐嚇內容成為事實，即構成該罪
    ，是縱行為人確有施強暴脅迫之行為，然仍應以該行為確使被害人心生畏佈為要
    件。
三、經查，本件自訴人自訴被告丙○○、丁○○、戊○○○及乙○○等四人共同於其
    住處共同辱罵三字經等情，業經被告等四人堅詞否認且互核相符，且自訴人復自
    承該時並無其他證人在場，是自訴人上開所指已不無可疑。另查縱使被告等四人
    對自訴人叫囂之情屬實，惟因自訴人並未具體指出被告等四人究係向其陳稱何詞
    ，而自訴人所指被告等四人單純叫囂之行為復無處罰之明文規定，是此部份自屬
    不罰之行為，而無刑罰之處罰。再觀諸自訴人於本院調查中復自承僅係被告丁○○向其辱罵三字經，而其餘被告三人在旁未加以阻止且助勢，然當時並無其他證
    人在場等語，益證亦屬無證據證明被告等四人有何公然侮辱等罪嫌，是綜觀本院
    案卷，既查無其他積極證據足證被告等四人確有自訴人所指上開犯行，此部份自
    分別屬不罰之行為且不能證明被告等四人犯罪，而均應為被告等四人無罪判決之
    諭知。
四、又自訴人雖指陳被告乙○○另涉有恐嚇罪嫌云云，惟被告乙○○則堅詞否認其有
    何恐嚇危害安全之犯行，辯稱：其雖曾於上開時日，在上址見到自訴人，然未曾
    對於自訴人有任何恐嚇之言詞等語。經查，被告乙○○確有向自訴人之父母即黃
    瑞臣及王瓊蓮陳稱「你們全家出門小心一點」等語之情，雖業據證人黃瑞臣及王
    瓊蓮分別證述在卷且互核相符，應認為實，是被告乙○○辯稱其未曾向黃瑞臣及
    王瓊蓮陳稱上開言詞云云，委無足採。惟觀諸證人黃瑞臣陳稱，被告乙○○僅係
    對其與其妻王瓊蓮陳稱上情，然因其等二人均不怕被告乙○○，故均未覺心生畏
    怖，而自訴人該時係在家裡等語；以及證人王瓊蓮證稱，被告乙○○僅對著其夫
    妻說上開言詞，該時其女即自訴人係在家中，而被告乙○○陳稱上情，其並未覺
    得害怕等語，足見被告乙○○應未曾對於自訴人有自訴人所指之恐嚇言詞，而僅
    係向自訴人之父母黃瑞臣及王瓊蓮陳稱「你們全家要小心點」等語，且自訴人之
    父母黃瑞臣及王瓊蓮均未因而心生畏佈，亦即自訴人指陳被告乙○○尚有對其恐
    嚇上情云云，顯無足採信，而被告乙○○既未以將來之惡害通知自訴人，且自訴
    人之父母黃瑞臣及王瓊蓮復未因此心生畏怖，則揆諸上開說明，參諸卷內現存證
    據，應係無法證明被告乙○○確有恐嚇自訴人及自訴人父母致生危害安全之犯行
    ，亦即尚難僅以被告乙○○對自訴人之父母黃瑞臣及王瓊蓮陳稱上情，即遽論被
    告乙○○涉有上開恐嚇之犯行。此外，復查無其他積極證據足資證明被告乙○○
    有自訴人所指之恐嚇行為，核屬不能證明被告乙○○犯罪，此部份自亦應諭知被
    告乙○○無罪之判決。
據上論斷，應依刑事訴訟法第三百零一條第一項，判決如主文。
中      華      民      國      八十九      年      十    月    十三    日
                                      台灣台中地方法院刑事第六庭
    法  官  許  惠  瑜
右正本證明與原本無異。
如不服本判決，應於判決送達後十日內向本院提出上訴狀，上訴於臺灣高等法院臺中
分院( 須附繕本 )。
                                          書記官
中      華      民      國      八十九      年      十    月    十六    日


司法院資訊處製作；財團法人民間司法改革基金會備份。
